# 减资后对方以债权作为减资款，该部分债权后期发生减值，减值部分的账务处理

提问人：13820176743 时间：2023-06-27 15:38:56
陈版主，请教个问题：
A公司持有甲公司30%股权，B公司持有甲公司70%股权。A公司决定减资，减资时A公司长期股权投资-甲公司的账面价值 900 万，约定由B公司支付A公司减资款 1000 万，后双方达成协议，B公司将对C公司的债权中 1000 万部分转让给A公司。在年末时，企业对C公司 1000 万债权计提了 200 万坏账。
问题： 200 万的坏账是计入信用减值损失还是冲减投资收益？
麻烦陈版主给解答一下，非常感谢！

回答人：chenyiwei
坏账准备的计提依据是债务人（C公司）的信用风险状况，因此计提的信用减值准备的损益影响均应当体现为信用减值损失，而不是投资收益。